pt-PT: Comida, bebidas e tabaco > Artigos alimentares > Frutas e vegetais > Vegetais frescos e congelados > Nabos e couve-nabo: Rutabagas; Nabos
es: Alimentación, bebida y tabaco > Alimentos > Frutas y verduras > Verduras frescas y congeladas > Nabos y colinabos: Colinabos; Nabos
pl: Żywność, napoje i tytoń > Żywność > Owoce i warzywa > Świeże i mrożone warzywa > Rzepa i brukiew: Brukiew; Rzepa
lt-LT: Maistas, gėrimai ir tabakas > Maisto prekės > Vaisiai ir daržovės > Šviežios ir šaldytos daržovės > Ropės ir griežčiai: Rutabagos; Ropės
nl: Eten, drinken en tabak > Voedselitems > Fruit en groente > Verse en diepvriesgroenten > Knolraap en koolraap: Koolrapen; Raapjes
pt-BR: Alimentos, bebidas e tabaco > Alimentos > Frutas e vegetais > Legumes frescos e congelados > Nabos e nutabagas: Rutabagas; Nabos
vi: Thực phẩm, đồ uống và thuốc lá > Hàng thực phẩm > Trái cây và rau > Rau củ tươi và đông lạnh > Củ cải: Củ cải Thụy Điển; Củ cải tròn
sv: Mat, dryck och tobak > Livsmedel > Frukter och grönsaker > Färska och frysta grönsaker > Rovor och kålrötter: Kålrötter; Majrovor
th: อาหาร เครื่องดื่ม และยาสูบ > รายการอาหาร > ผลไม้และผัก > ผักสดและแช่แข็ง > หัวผักกาดและหัวกะหล่ำ: รูทาบากา; เทอร์นิป
cs: Jídlo, pití a tabák > Potraviny > Ovoce a zelenina > Čerstvá a mražená zelenina > Tuřín a vodnice: Tuříny; Vodnice
hu: Élelmiszerek, italok és dohányáru > Élelmiszertételek > Gyümölcsök és Zöldségek > Friss és fagyasztott zöldségek > Tarlórépa és karórépa: Karórépák; Tarlórépák
hr-HR: Hrana, piće i duhan > Prehrambeni artikli > Voće i povrće > Svježe i smrznuto povrće > Repa i rutabaga: Podzemna koraba; Repe
da: Fødevarer, drikkevarer og tobak > Fødevarer > Frugt og grøntsager > Friske og frosne grøntsager > Majroer og kålrabi: Kålroer; Majroer
en: Food, Beverages & Tobacco > Food Items > Fruits & Vegetables > Fresh & Frozen Vegetables > Turnips & Rutabagas: Rutabagas; Turnips
ja: 食品・飲料 > 食品 > 野菜・果物 > 野菜・冷凍野菜 > カブ・ルタバガ: ルタバガ; カブ
sl-SI: Hrana, pijača in tobak > Prehrambeni izdelki > Sadje in zelenjava > Sveža in zamrznjena zelenjava > Repa in koleraba: Koleraba; Repa
ko: 식품/음료/담배 > 식품 > 과일/야채 > 신선/냉동 채소 > 순무/스웨덴 순무: 루타바가; 순무
nb: Mat, drikkevarer og tobakk > Matvarer > Frukt og grønnsaker > Frisk og frossen frukt > Neper og rutabagas: Kålrot; Neper
fi: Ruoka, juoma ja tupakkatuotteet > Ruokatuotteet > Hedelmät ja kasvikset > Tuoreet ja pakastetut kasvikset > Nauriit ja lantut: Lantut; Nauriit
ru: Продукты, напитки и табачные изделия > Пищевые продукты > Фрукты и овощи > Свежие и замороженные овощи > Репа и брюква: Брюква; Репа
de: Nahrungsmittel, Getränke & Tabak > Lebensmittel > Obst & Gemüse > Frisches & Tiefgefrorenes Gemüse > Steckrüben & Kohlrüben: Steckrüben; Weiße Rüben
it: Cibo, bevande e tabacco > Alimenti > Frutta e verdura > Verdure fresche e congelate > Rape e cavoli navoni: Rutabaghe; Rape
fr: Alimentation, boissons et tabac > Aliments > Fruits et légumes > Légumes frais et surgelés > Raves et rutabagas: Rutabagas; Navets
sk-SK: Potraviny, nápoje a tabakové výrobky > Potraviny > Ovocie a zelenina > Čerstvá a mrazená zelenina > Repa a kvaka: Rutabagy; Repy
ro-RO: Alimente, băuturi și tutun > Produse alimentare > Fructe și legume > Legume proaspete și congelate > Napi și rutabaga: Rutabaga; Napi
el: Τρόφιμα, ποτά & προϊόντα καπνού > Είδη διατροφής > Φρούτα & λαχανικά > Φρέσκα & κατεψυγμένα λαχανικά > Γογγύλια & γουλιά: Ρουταμπάγκα; Γογγύλια
zh-CN: 饮食/烟酒 > 食品 > 蔬菜/水果 > 新鲜/冷冻蔬菜 > 红萝卜/芜菁甘蓝: 芜菁甘蓝; 芜菁
tr: Yiyecek, İçecekler ve Tütün Mamülleri > Yiyecek Çeşitleri > Meyve ve Sebzeler > Taze ve Dondurulmuş Sebzeler > Şalgamlar ve Sarı Şalgamlar: İsveç şalgamı; Şalgam
zh-TW: 食物、飲料和菸草 > 食品 > 蔬果 > 新鮮/冷凍蔬菜 > 蕪菁/蕪菁甘藍: 蕪菁甘藍; 蕪菁
bg-BG: Храна, напитки и тютюневи изделия > Хранителни продукти > Плодове и зеленчуци > Пресни и замразени зеленчуци > Ряпа и брюква: Брюква; Пащърнаци